tables/liblouis/tables/hyphenation/_hyphenation_hu.dic
ISO8859-1
1ba
1bá
1be
1bé
1bi
1bí
1bo
1bó
1bö
1b®
1bu
1bú
1bü
1b¶
1ca
1cá
1ce
1cé
1ci
1cí
1co
1có
1cö
1c®
1cu
1cú
1cü
1c¶
1csa
1csá
1cse
1csé
1csi
1csí
1cso
1csó
1csö
1cs®
1csu
1csú
1csü
1cs¶
1csy
1cha
1chá
1che
1ché
1chi
1chí
1cho
1chó
1chö
1ch®
1chu
1chú
1chü
1ch¶
% cz =  c or cs in old Hungarian orthography
% c+z ritka összetett szavakban
1cza
1czá
1cze
1czé
1czi
1czí
1czo
1czó
1czö
1cz®
1czu
1czú
1czü
1cz¶
1czy
1da
1dá
1de
1dé
1di
1dí
1do
1dó
1dö
1d®
1du
1dú
1dü
1d¶
1dza
1dzá
1dze
1dzé
1dzi
1dzí
1dzo
1dzó
1dzö
1dz®
1dzu
1dzú
1dzü
1dz¶
1dzsa
1dzsá
1dzse
1dzsé
1dzsi
1dzsí
1dzso
1dzsó
1dzsö
1dzs®
1dzsu
1dzsú
1dzsü
1dzs¶
1fa
1fá
1fe
1fé
1fi
1fí
1fo
1fó
1fö
1f®
1fu
1fú
1fü
1f¶
1ffy
1ga
1gá
1ge
1gé
1gi
1gí
1go
1gó
1gö
1g®
1gu
1gú
1gü
1g¶
1gya
1gyá
1gye
1gyé
1gyi
1gyí
1gyo
1gyó
1gyö
1gy®
1gyu
1gyú
1gyü
1gy¶
1ha
1há
1he
1hé
1hi
1hí
1ho
1hó
1hö
1h®
1hu
1hú
1hü
1h¶
1ja
1já
1je
1jé
1ji
1jí
1jo
1jó
1jö
1j®
1ju
1jú
1jü
1j¶
1ka
1ká
1ke
1ké
1ki
1kí
1ko
1kó
1kö
1k®
1ku
1kú
1kü
1k¶
1ky % Pilinszky
1la
1lá
1le
1lé
1li
1lí
1lo
1ló
1lö
1l®
1lu
1lú
1lü
1l¶
1lya
1lyá
1lye
1lyé
1lyi
1lyí
1lyo
1lyó
1lyö
1ly®
1lyu
1lyú
1lyü
1ly¶
1ma
1má
1me
1mé
1mi
1mí
1mo
1mó
1mö
1m®
1mu
1mú
1mü
1m¶
1na
1ná
1ne
1né
1ni
1ní
1no
1nó
1nö
1n®
1nu
1nú
1nü
1n¶
1nya
1nyá
1nye
1nyé
1nyi
1nyí
1nyo
1nyó
1nyö
1ny®
1nyu
1nyú
1nyü
1ny¶
1pa
1pá
1pe
1pé
1pi
1pí
1po
1pó
1pö
1p®
1pu
1pú
1pü
1p¶
1qa
1qá
1qe
1qé
1qi
1qí
1qo
1qó
1qö
1q®
1qu2
1qú
1qü
1q¶
1ra
1rá
1re
1ré
1ri
1rí
1ro
1ró
1rö
1r®
1ru
1rú
1rü
1r¶
1ry
1sa
1sá
1se
1sé
1si
1sí
1so
1só
1sö
1s®
1su
1sú
1sü
1s¶
1sza
1szá
1sze
1szé
1szi
1szí
1szo
1szó
1szö
1sz®
1szu
1szú
1szü
1sz¶
1ta
1tá
1te
1té
1ti
1tí
1to
1tó
1tö
1t®
1tu
1tú
1tü
1t¶
1tya
1tyá
1tye
1tyé
1tyi
1tyí
1tyo
1tyó
1työ
1ty®
1tyu
1tyú
1tyü
1ty¶
1va
1vá
1ve
1vé
1vi
1ví
1vo
1vó
1vö
1v®
1vu
1vú
1vü
1v¶
1wa
1wá
1we
1wé
1wi
1wí
1wo
1wó
1wö
1w®
1wu
1wú
1wü
1w¶
1xa
1xá
1xe
1xé
1xi
1xí
1xo
1xó
1xö
1x®
1xu
1xú
1xü
1x¶
1za
1zá
1ze
1zé
1zi
1zí
1zo
1zó
1zö
1z®
1zu
1zú
1zü
1z¶
1zsa
1zsá
1zse
1zsé
1zsi
1zsí
1zso
1zsó
1zsö
1zs®
1zsu
1zsú
1zsü
1zs¶
%	V1V
a1a
a1á
a1e
a1é
a1i
a1í
a1o
a1ó
a1ö
a1®
a1u
a1ú
a1ü
a1¶
á1a
á1á
á1e
á1é
á1i
á1í
á1o
á1ó
á1ö
á1®
á1u
á1ú
á1ü
á1¶
e1a
e1á
e1e
e1é
e1i
e1í
e1o
e1ó
e1ö
e1®
e1u
e1ú
e1ü
e1¶
é1a
é1á
é1e
é1é
é1i
é1í
é1o
é1ó
é1ö
é1®
é1u
é1ú
é1ü
é1¶
i1a
i1á
i1e
i1é
i1i
i1í
i1o
i1ó
i1ö
i1®
i1u
i1ú
i1ü
i1¶
í1a
í1á
í1e
í1é
í1i
í1í
í1o
í1ó
í1ö
í1®
í1u
í1ú
í1ü
í1¶
o1a
o1á
o1e
o1é
o1i
o1í
o1o
o1ó
o1ö
o1®
o1u
o1ú
o1ü
o1¶
ó1a
ó1á
ó1e
ó1é
ó1i
ó1í
ó1o
ó1ó
ó1ö
ó1®
ó1u
ó1ú
ó1ü
ó1¶
ö1a
ö1á
ö1e
ö1é
ö1i
ö1í
ö1o
ö1ó
ö1ö
ö1®
ö1u
ö1ú
ö1ü
ö1¶
®1a
®1á
®1e
®1é
®1i
®1í
®1o
®1ó
®1ö
®1®
®1u
®1ú
®1ü
®1¶
u1a
u1á
u1e
u1é
u1i
u1í
u1o
u1ó
u1ö
u1®
u1u
u1ú
u1ü
u1¶
ú1a
ú1á
ú1e
ú1é
ú1i
ú1í
ú1o
ú1ó
ú1ö
ú1®
ú1u
ú1ú
ú1ü
ú1¶
ü1a
ü1á
ü1e
ü1é
ü1i
ü1í
ü1o
ü1ó
ü1ö
ü1®
ü1u
ü1ú
ü1ü
ü1¶
¶1a
¶1á
¶1e
¶1é
¶1i
¶1í
¶1o
¶1ó
¶1ö
¶1®
¶1u
¶1ú
¶1ü
¶1¶
%	Kettös mássalhangzók
%	Digraphic Consonants: c/d/s/z 2 h/s/z  -- exceptions later
c2h
c2s
c2z  % old Hung
%d2zs
d2z
s2z
z2s
%      		.CC-CV not allowed
1ch2r
1ph2r
.sp2
%.st2 below
.sz2
%	Hosszú kettös mássalhangzók
%	Long (double) Consonants:  -- exceptions later
s2sz
c2cs
z2zs
d2dz
g2gy
l2ly
n2ny
t2ty
% 	all exceptions (mainly composita/pounds) in a single series
abla2k1üveg
acé2l1i
ádá2z3ság
adóssá2g1
agrá2r1
agy1é2r1elmesz
agyo2n1üt
akara2t1er®
aláb2b1is
.ala2p1a
.ala2p1ár
.ala2p1ér
.ala2p1i
.ala2p1okm
.ala2p1ötl
á2l1alrc
a2l1elnök
a2l1ezredes
a2l1ispán
alkotmá2ny1e
.álla2m1a
.álla2m1e
.álla2m1érd
.álla2m1ig
.álla2t1áll
.álla2t1egész
.álla2t1id
.álla2t1orv
.álla2t1öv
.álla2t1ért
anna2k1idején
anti1k2lerik
.á2r1aján
.á2r1alak
.ára2m1e
.ara2ny1al
.ara2ny1ás
.ara2ny1ér.
.ara2ny1érc
.ara2ny1ére
.ara2ny1érték
.ara2ny1e
.ara2ny1ó
ár1apály
ár1d2rág
.á2r1e
á2r1emel
.á3r2end
.á2r1in
ásvá2ny1olaj
.át1
.át2alá
.át2all
.át2ok
.ato2m1e
a2utó
.a2z1
.a3z2ok
.a3z2on
.az2ért
.a3z2úr
bá2j1ital
ba2l1eset
ba2l1egyenes
ba2l1oldal
ban2k1ügy
be2l1ügy
bélye2g1album
benzi2n1
.bé2r1elsz
.bé2r1em
.bete2g1á
b4lokkol
.bor2s3sz
.b®2r1a
.b®2r1á
.b®2r1e
.b®2r1i
b4rekeg
börtö2n1®r
b2rigád
b¶2n1eset
b¶2n1ügy
cé2l1állomás
com2b1izom
.csa2k1
.csalá2d1a
csa2l1étek
cse2h1ország
cseh1sz2lovák
csen2d1élet
csen2d1®r
csú2cs1er®
csú2cs1érték
csú2cs1id®
dé2l1el®tt
dé2l1i2de % déli-d   csúf
dé2l1i2d® % déli-d   csúf
dé2l1után
.dí2sz1eb
.dí2sz1egy
.dí2sz1eln
.dí2sz1öl
.dí2sz1®r
.dí2sz1el®
.dí2sz1emel
.dís2z3s
diva2t1ár
diva2t1éksz
diva2t1újdon
d2rótoz
d2rágul
d2rága
d2rágít
d4rukkol
.éde2s1a
.éde2s1ip
egés2z3ség
egészsé2g1ügy
.egy1
.egy2ek
.egy2etek
.egy2ünk
.egy2étek
.egy2enek
.egy2ért
.egy2éb
.egy2eb
.egy2e2d1
.egye3d2i
.egye3d2ü2l1
.egyedü3l2i
.egy2el.
.egy2én
.egy2e2n1
.egye3n2es
.egye3n2etlen
.egy2es
.egy2e3t2em
.egy2e2t1
.egy2ez
.egyez3ség
.egyhá2z1atya
.egyhá2z1e
.egy2id
.egy2ik
.egy2iptom
egymá2s1után
egysze2r1egy
.egy2üt2t1
.együt3t2es
éh1ínség
.el1
.elb2lic
.el2e
.el2é
.el3egyenget
.el3ejt
.el3él
.el3ért
élelmisze2r1ad
élelmisze2r1ip
.el3emel
.el3emészt
.el3enged
.el3enyész
.el3eped
.el3ér
.el3er
.el3es
.el4eség
.el3evez
.el3évül
.éle2t1a
.éle2t1elv
.éle2t1er
.éle2t1érz
.éle2t1év
.éle2t1i
.éle2t1í
.éle2t1ö
.éle2t1u
.éle2t1út
el2it
.el3itt
.el4itt®l
.el2iz
.elle2n1
.elle3n2e
.elle4n3er
.elle4n3eset
.elle3n2ére
ellen2tm
e2l1oszt
.el2®
.el2ö
.el3önt
.el3öreg
.el3p4r
.elsz2láv
.el3t4r
.el2üls       %??
.el2vh        %??
el2vt
.embe2r1a
.embe2r1á
.embe2r1él
.embe2r1eml
.embe2r1ev
.embe2r1ism
.embe2r1öl
.emlé2k1érem
.emlé2k1ir
.emlé2k1ünn
.ép2p1
.ép3p2en
.ér2c1önt
.érde2k1egy
.érde2k1ellen
er®2s1áram
.érté2k1áll
.érté2k1elmé
.érté2k1ítél
es2t1ebéd
ész1ellenes
eszkö2z1á
.ez1
.ez2ek
.ez2en
ez2e2r1
eze3r2ért
.ez2ért
.ezre2d1év
.ezre2d1orvos
.ez2üst
.ezüs2t1ár
.ezüs2t1érc
fa2gy1álló
fa2gy1érzék
fagylal2t1ár
fa2j1elmélet
.fa2j1üld
farka2s1éh
farka2s1ord
fe2gy1®r
fe2j1adag
feje2n1áll
feje2s1ugr
.fe2l1
.fé2l1
.fe3l2é
fe3l2ebarát
.fe4l3ébr
.fé3l2e
fe3l2ed
.fé4l3egy % félegyenes
fe3l2ejt
fe3l2ek %ezet, felek(et)
fe3l2el
fé3l2ele2m1
.fe4l3él
.fe4l3elev
felel®ssé2g1érz
fe3l2emás
.fé4l3emelet
fé3l2énk
.fe3l2es
.fe4l3esk
.fe4l3esz
.fé4l3eszü
.fe3l2et.
fe3l2ett
.fé4l3év
fe3l2ez
.fe3l2ibe
.fé3l2ig
.fé4l3igaz3ság
fé3l2ix
feln®t2t1okt
.fé3l2®
.fel3p4r
fe3l2®l
.fe4l4ül.
.fe3l2ülb
.fe3l2ü2l1em
.fe3l2ület
.fe3l2üli
felü2l1igér
fe3l2üljár
.fe3l2ülker
.fe3l2ülm
.fe3l2üln
fe3l2ülr®l
.fe3l2ülvizs
fé2m1áru
fé2m1öntvény
.fen2n1
.fé2ny1á
.fé2ny1er®
.fé2ny1érzé
.fé2ny1év
.fé2ny1ív
fényké2p1alb
fére2g1irt
festé2k1ipar
fésze2k1alj
fiata2l1emb
fiata2l1assz
.fil2m1i
fil2m1oper
.fin2n1or
.fin2n1ug
f4lancol
.fo2g1orv
folya2m1®r
.fö2l1
.föl2d
.föl2d1a
.föl2d1éhe
.föl2d1ig
.föl2d1ín
.föl2d1o
.földe2s1úr
.fö3l2é
.fö4l3ébr
.fö4l3él
.fö3l2es
.fö4l3esk
.fö4l3esz
.föl3p4r
fö3lös
fö3l2ött
fö3l2öz
.fö3l2ibe
.fö4l4ül.
.fö3l2ülb
.fö3l2ü2l1em
.fö3l2ület
.fö3l2üli
fölü2l1igér
fö3l2üljár
.fö3l2ülker
.fö3l2ülm
.fö3l2üln
fö3l2ülr®l
.fö3l2ülvizs
.fön2n1
f4ricskáz
f4röcsköl
f¶ré2sz1árú
f¶sze2r1árú
f¶sze2r1üzlet
galam2b1®sz
.galvá2n1á
.galvá2n1e
.gá2z1ál
.gá2z1ég®
.gá2z1el
.gá2z1olaj
.gá2z1óra
.gá2z1öml
gaz2d1assz
.ga2z1em
.gá2z1öngy
ga2z3ság
gá2z3számla
.gáz3sz
.gé2p1a
.gé2p1á
gé4p4elem
.gé2p1emb
.gé2p1er
.gé2p1ip
.gé2p1ír
.gé2p1olaj
gondola2t1átv
gondola2t1olv
göm2b1alak
göm2b1öv
görö2g1or
.g®2z1er®
1g2rafi
1g2ramm
1g2ránát
1g2ríz
1g2róf
gú2ny1irat
gyalo2g1áld
gyalo2g1átkel®
gyalo2g1ezr
gyalo2g1ösv
gyalo2g1út
.gyá2r1ép
.gyá2r1ig
.gyá2r1ip
gyarma2t1áru
.gyá2sz1es
.gyá2sz1év
.gyá2sz1ünn
.gyerme2k1á
.gyerme2k1or
gyó2gy1er®
gyógysze2r1
gyógysze3r2el
gyógysze3r2ész
gyomo2r1ég
gyomo2r1er®
gyomo2r1ideg
gyor2s1ír
gyor2s1olv
gyön2gy1él
gyümöl2cs1ár
gyümöl2cs1íz
ha2b1üst
.ha2d1ap
.ha2d1áll
.ha2d1er
.ha2d1ist
.ha2d1osz
.ha2d1ü
.ha2j1áp
.halá2l1es
.ha2l1ikr
.ha2l1ív
.han2g1a
han2g1árny
.han2g1er®
.han2g1érté
.hangula2t1emb
.há2ny1ing
.haran2g1ön
.har2c1edz
.harma2d1év
.harma2d1osz
.hárma2s1ugr
harmin2c1
harmin3c2ad
harmin3c2at
harmin3c2as
harmin3c2an
harmin3c2ért
háro2m1
.ha2s1izom
.ha2s1ür
.haszo2n1élv
hatá2r1á
hatá2r1ér
hatá2r1es
hatá2r1id
hatá2r1inc
hatá2r1®r
ha2t1éves
ha2t1ezer
hatva2n1
hatva3n2ad
hatva3n2at
hatva3n2as
hatva3n2an
hatva3n2ért
.háza2s1él
.há2z1épí
há2z3sor
helye2s1ír
.he2ly1®r
.hely2t1áll
.hente2s1ár
.hente2s1üz
.hé2t1
hetve2n1
hetve3n2es
hetve3n2ed
hetve3n2et
hetve3n2en
hetve3n2ért
.hí2d1ép
.hí2r1a
.hírla2p1ír
.hí2r1ügy
.hi2t1él % hit-élet
hite2l1int
hite2l1ügy
hi2t1ok
ho2gy1isne
.hol2d1uta
holna2p1után
ho2l1ott
homo2k1óra
hón1alj
hor2d1e
horgász3zsin
horo2g1üt
humo2r1érz
.hú2s1ad
.hú2s1ét
.hú2s1ip
hú2sz1év
huszo2n1
hüvely2k1ujj
.ideg3gy
.ide2g1®r
.ide2g1össze
.ide2g1orv
igazsá2g1ér
igazsá3g2ért
igazsá2g1ügy
i2i2i
in2g1ujj
.inte2r1
.ipa2r1ág
.ipa2r1eng
.ipa2r1ig
.ipa2r1is
.ipa2r1ügy
.ipa2r1¶z
.irá2ny1ad
.irá2ny1ár
.irá2ny1elv
.iste2n1ad
.iste2n1áld
.iste2n1igaz
ítéle2t1id®
.izo2m1e
já2r1®r
játé2k1áru
játé2k1asz
játé2k1eng
.jé2g1ár
.jé2g1es
.je2gy1ár
.je2gy1el
.je2l1ig
jelle2m1ábr
job2b1old
.jo2g1ak
.jo2g1al
.jo2g1ál
.jo2g1e
.jo2g1érv
.jo2g1igé
.jo2g1orv
.jo2g1ut
.jo2g1ügy
.jó2t1áll
káde2r1osz
kar2d1él
ka2r1ének
ká2r1eset
ka2r1igaz
ká2r1igé
ka2r1izom
ka2r1óra
ka2r1öltve
.ká2r1ör
kárpá2t1a % Kárpát-alja/á/i
.ké2j1érz
kenyé2r1ad
kenyé2r1ellát
kénysze2r1elad
kénysze2r1egyez
.ké2p1írás
.keré2k1a
keré2k1pár
kerékpá2r1abr
kereskedele2m1ügy
keresz2t1a
kereszté2ny1üld
keresz2t1ölt
keresz2t1utca
.keresztü2l1e
kere2t1ante
ké2sz1áru
.ké2t1
.ké3t2el
.ké2t1es
.ké2z1ad
.ké2z1á
.kéze2n1áll
.kézi1gr
.ké2z1ir
kilen2c1
kilen3c2ed
kilen3c2ek
kilen3c2et
kilen3c2ért
kilen3c2en
kilen3c2es
kilencve2n1
kilencve3n2en
kilencve3n2es
kilencve3n2ed
kilencve3n2et
kilencve3n2ért
kilométe2r1óra
.ki1p4r
%.ki1pré % superfluus
%.ki1prepa
%.ki1prób
%.ki1prov
kirá2ly1ellen
ki2s1antant
ki2s1áruterm
.ki2s1a
.ki2s1emb
.ki2s1egz
.ki2s1inas
.ki2s1ipar
.ki2s3szám
.ki2s3szer
.ki2s1ujj
.ki3t4r
k2lerikál
k2lerikal
k2lien
k2likk
k2lima
k2líma
k2linika
k2lub
koldus3szegény
.kó2r1isme
.kormá2ny1e
.kó2r1okoz
.ko2r1osztály
kovács3szén
kölcsö2n1ad
kölcsö2n1ügy
költsé2g1em
költsé2g1érz % költségére
.köny2v1á
.köny2v1ism
.köny2v1íz
.köny2v1újdon
kö2r1irat
kö2r1ív
.kö2r1út
.kö2r1uta
.körü2l1
.körü3l2i
.körü3l2öt
köté2l1ideg
.kö2z1ad
.kö2z1ak
.kö2z1al
.kö2z1áll
.kö2z1élelm
.kö2z1élet
közé2p1ará
közé2p1érték
közé2p1isk
közé2p1id®
közé2p1ujj
közé2p1út
közé2p1ut
.kö2z1épül
.kö2z1érd
.kö2z1erk
.kö2z1érthet
.kö2z1érz
.kö2z1étk
.kö2z1igaz
.kö2z1int
.kö2z1ism
.kö2z1í
.kö2z1óhaj
.kö2z1o2k1irat
.kö2z1okt
kö2z3ség
köz3száj
.köz3sze
.köz3szo
.köz3szük
.kö2z1út
.kö2z1ügy
1k4rajcár
k4rakéler
1k4rákog
kristá2ly1üveg
kró2m1acél
kul2cs1állás
kulcs3szám
.kulcs3szav
kulcs3szó
kultú2r1áll
kultú2r1e
kultú2r1él
kultú2r1érték
kultú2r1i
.kú2t1á
.kú2t1os
kü2l1alak
külö2n1áll
külö2n1élés
külö2n1ír
külö2n1ítm
külö2n1óra
kü2l1ügy
k4valifikál
k4varcol
k4vartyog
k4vaterkázik
.lá2b1ápol
lá2b1ujj
laká2s1adó
laká2s1épít
laká2s1inség
laká2s1ügy
lakato2s1inas
la2k1osztály
lán2c1ölt
lánc3szem
lán2g1elm
lán2g1ész
lán2g1esz¶
látsze2r1üzlet
leá2ny1ág
leá2ny1ál
leá2ny1anya
leá2ny1i
.le1b4l
.le3f4r
.le2g1
le3g2ali
le3g2áli
.le3g2ek
le3g2el
le4g3elej
le4g3el®l
le4g3el®ször
le4g3els®
.le3g2end
le3g2ény
legé2ny1élet
legé2ny1ember
le3g2épel
.leg3gy
le3g2ombol
le3g2ombolyít
le3g2orombít
le3g2ott
le3g2ömbölyít
le3g2örbít
le3g2örbül
le3g2ördít
le3g2ördül
le3g2uggol
le3g2urít
le3g2urul
.le3g2y
.lé2g1
.lé3g2i
.lé3g2yott
léle2k1e
léle2k1öl
lengye2l1ország
.le1p2r
.le2s1áll
.le1sp2r
.le1s2r
.le1st2r
lé2t1érdek
let2t1orsz
levé2l1ír
leve2s3zöld
lif2t1akna
lisz2t1ár
lom2b1erd
ló1t2rágya
lovas3század
l®sze2r1után
löve2g1áll
luxu2s1ad
madá2r1e
madá2r1én
madá2r1ét
madá2r1i
magá2n1é    %-let, -nekes
magá2n1óra
magá2n1út
magá2n1ügy
maga2s1ugr
magya2r1ellen
magya2r1ország
mak2k1eg
mangá2n1érc
márvá2ny1osz
má2s1álla
máso2d1év
máso2d1íz
matró2z3sapka
máso2d1oszt
.me2g1a
me3g2afon
.me2g1á
.me2g1d2r
.me2g1e
.me2g1é
.meg3f4r
.me2g3gy
meg4gy.
.meg4gybor
.meg4gyel
.meg4gye.
.meg4gyfa
.meg4gylekvár
.meg4gylik
.meg4gypir
.me2g3i
.me2g1í
.meg3p4r
.me2g1o
me2g1oszt
.me2g1ó
.me2g1ö
.me2g1®
.me2g1s2p
.me2g1s2t
.meg3t4r
.me2g1u
.me2g1ú
.me2g1ü
.me2g1¶
.me4g4int
mé2g1is
mellé2k1a
mellé2k1á
mellé2k1ép
mellé2k1ér
mellé1p2r
mel2l1usz
mel2l1ür
melo1d2rá
mene2t1i
mene3t2il % átmenetileg
mene2t1osz
me2ny1asszony
